【裁判字號】    92,婚,207
【裁判日期】    920528
【裁判案由】    
【裁判全文】
臺灣桃園地方法院民事判決  九十二年度婚字第二○七號
    原      告  乙○○
    被      告  甲○○
右當事人間請求離婚等事件，本院判決如左：
    主    文
准原告與被告離婚。
訴訟費用由被告負擔。
    事    實
甲、原告方面：
  一、聲明：
      (一)、請准原告與被告離婚。
      (二)、訴訟費用由被告負擔。
  二、陳述：兩造於民國六十六年十月十五日結婚，距今已二十五年，育有子女王財
      益、王淑雅、王淑娟等三人，然被告於結婚後之前十年均不讓原告回娘家，如
      果原告回娘家被被告發現即遭其毆打。民國八十三年間某日，原告因事外出，
      於下午三點回家，被告不高興，就拿著一把刀往原告胸前刺過來二次。民國八
      十四年間某日，原告在工廠加班，被告竟說原告未加班，一言不合，被告就持
      一把木刀，打原告雙腿。民國八十五年間某日，原告在家中打掃，被告突然質
      問原告身上所穿的衣服是從哪裡來的，一言不合，被告又拿著鐵條毆打原告，
      當時兒子見狀上前護著原告，結果二人均被被告追打。民國八十九年間某日晚
      上，因原告之妹婿生日，原告乃偕同兒子一道過去慶祝，約十時許回到家，然
      被告不悅即破壞原告之車子，並出言欲將原告母子逐出家門。民國九十年間，
      兩造常常吵架，被告亦經常出言驅趕原告離家或揚言離婚或動手毆打原告。民
      國九十一年間吵架次數未減，曾報警處理三次，最後到「張良舉」律師事務所
      簽立離婚協議書，但未辦理離婚登記。被告之所為，造成原告精神上長期處於
      恐懼、痛苦及不安之壓力，原告無法繼續忍受被告此種虐待，故依民法第一千
      零五十二條第一項第三款之規定請求判決離婚。
  三、證據：提出戶籍謄本一份為證，並聲請訊問證人王淑娟。
乙、被告方面：
  一、聲明：同意原告之請求。
  二、陳述：被告原本不想離婚，但原告很多次做對不起被告的事，原告若不在外偷
      人，被告即不會打原告，這次被告已下定決心要與原告離婚。
    理    由
一、原告主張兩造於民國六十六年十月十五日結婚，距今已二十五年，育有子女王財
    益、王淑雅、王淑娟等三人，然被告於結婚後之前十年均不讓原告回娘家，如果
    原告回娘家被被告發現即遭其毆打。民國八十三年間某日，原告因事外出，於下
    午三點回家，被告不高興，就拿著一把刀往原告胸前刺過來二次。民國八十四年
    間某日，原告在工廠加班，被告竟說原告未加班，一言不合，被告就持一把木刀
    ，打原告雙腿。民國八十五年間某日，原告在家中打掃，被告突然質問原告身上
    所穿的衣服是從哪裡來的，一言不合，被告又拿著鐵條毆打原告，當時兒子見狀
    上前護著原告，結果二人均被被告追打。民國八十九年間某日晚上，因原告之妹
    婿生日，原告乃偕同兒子一道過去慶祝，約十時許回到家，然被告不悅即破壞原
    告之車子，並出言欲將原告母子逐出家門。民國九十年間，兩造常常吵架，被告
    亦經常出言驅趕原告離家或揚言離婚或動手毆打原告。民國九十一年間吵架次數
    未減，曾報警處理三次，最後到「張良舉」律師事務所簽立離婚協議書，但未辦
    理離婚登記。被告之所為，造成原告精神上長期處於恐懼、痛苦及不安之壓力，
    實無法繼續忍受被告此種虐待等情；被告亦同意與原告離婚，惟稱被告原本不想
    離婚，但原告很多次做對不起被告的事，原告若不在外偷人，被告即不會打原告
    ，這次被告已下定決心要與原告離婚等語。
二、本件原告主張其與被告係夫妻關係，婚姻關係現仍存續中，有戶籍謄本一份可按
    。而原告所陳受有被告右揭不堪同居虐待之事實，為被告所不否認，且經訊證人
    即兩造所生之女王淑娟亦稱（按問：兩造相處如何？）「從小我就覺得他們相處
    不好，有時會吵架，有時爸爸會動手打媽媽，這種情形很多次，爸爸打媽媽後媽
    媽有時就會到外邊去住，這種情形約有三次，國小有一次，國中有一次，最近又
    有一次。爸爸也有很多次要趕媽媽出去，因為爸爸說房子是他的」、（按問：兩
    造不和的原因？）「他們大小事都能吵，例如晚上媽媽晚一點煮飯，或者炒的菜
    太慢等，爸爸就會衝動想動手打媽媽」等語（參見本院民國九十二年三月二十一
    日言詞辯論筆錄），堪信原告之主張為真實。
三、按夫妻之一方受他方不堪同居之虐待者，他方得向法院請求離婚，民法第一千零
    五十二條第一項第三款定有明文。本件衡諸被告確常有辱罵原告、驅趕原告離家
    、毆打原告以及指稱原告在外偷人等之行為，在客觀上已足使原告之身體及精神
    上感受不可忍受之莫大痛苦，顯屬虐待，並達於不堪與之同居之程度，從而原告
    依據前開法條規定訴請判決離婚，依法應予准許。
四、據上論結：原告之訴為有理由，依民事訴訟法第七十八條，判決如主文。
中      華      民      國    九十二    年      五      月    二十八    日
                                          臺灣桃園地方法院家事法庭
                                              法  官  鄭新後
右正本證明與原本無異。
如對本判決不服，應於收受決正本後二十日內向本院提出上訴狀 (須按他造人數附繕
本)，上訴於台灣高等法院。
中      華      民      國    九十二    年      五      月    二十八    日
                                              書記官  許瑞鴻


司法院資訊處製作；財團法人民間司法改革基金會備份。
